# 请教陈版主，如何理解权益法下的应享有被投资单位净损益，谢谢！

提问人：张 3 李李 4 时间：2022-06-28 10:13:51
陈版主您好，有个问题向请教您：假设A企业在 2022 年 6 月收购B公司职工股，评估基准日是 2022 年 3 月，收购完成日是 2022 年 6 月末。A企业按权益法计算 2022 年投资收益时，应享有的被投资单位净损益是从评估基准日至 2022 年末，还是从 2022 年 7 月至 2022 年 12 月 31 日的净损益，还是从 2022 年 1 月 1 日至 2022 年 12 月 31 日。期待您的指导！

回答人：chenyiwei
在收购当年，按权益法计算 2022 年投资收益时，应享有的被投资单位净损益是从 2022 年 7 月至 2022 年 12 月 31 日的净损益，且应根据 2022 年 6 月收购日的可辨认净资产公允价值对折旧、摊销、成本结转等进行调整。